臺灣桃園地方法院小額民事判決
110年度桃保險小字第792號
原      告  泰安產物保險股份有限公司

法定代理人  李松季  
訴訟代理人  林建良  
被      告  陳建達  
訴訟代理人  徐與宏  
複  代理人  范姜辰瑋

上列當事人間請求損害賠償事件，本院於民國111 年3 月3 日言
詞辯論終結，判決如下：
    主    文
被告應給付原告新臺幣壹萬零捌佰玖拾捌元，及自民國一百一十
年十一月四日起至清償日止，按週年利率百分之五計算之利息。
原告其餘之訴駁回。
訴訟費用新臺幣壹仟元由被告負擔新臺幣柒佰元，餘由原告負擔
。
本判決原告勝訴部分得假執行。
    理由要領
一、被告於民國109 年12月23日18時14分許，駕駛車號00-0000
    號自用小客車，行經桃園市○○區○○路000號前時，因迴車不
    慎而撞擊路旁由訴外人林紘宇駕駛其所有之車號000-0000 
    號自用小客車（下稱系爭車輛），致系爭車輛受損等情，業
    據其提出系爭車輛行車執照、車損照片、桃園市政府警察局
    道路交通事故當事人登記聯單及現場圖等為證，並據本院依
    職權向桃園市政府警察局交通警察大隊調閱本件道路交通事
    故現場圖、初步分析研判表及現場照片等資料，經核與原告
    所述相符，且為被告所不爭執，被告自應就此負過失侵權行
    為之連帶損害賠償責任。
二、按「駕駛人駕駛汽車，應遵守道路交通標誌、標線、號誌之
    指示。」，「汽車行駛時，駕駛人應注意車前狀況及兩車並
    行之間隔，並隨時採取必要之安全措施，不得在道路上蛇行
    ，或以其他危險方式駕車。」，「汽車迴車時，應依下列規
    定：⒌汽車迴車前，應暫停並顯示左轉燈光或手勢，看清無
    來往車輛，並注意行人通過，始得迴轉。」，「汽車臨時停
    車時，應依下列規定：⒉交岔路口、公共汽車招呼站十公尺
    內、消防栓、消防車出入口五公尺內不得臨時停車」，道路
    交通安全規則第90條第1 項前段、第94條第3 項、第106 條
    第5 款、第111條第1 項第2款分別定有明文。
三、經查，本件依事故發生時現場狀況及客觀條件，被告及訴外
    人林紘宇並無不能注意之情事，而依上開規定，被告於事故
    地點迴轉時，應注意車前狀況，始得迴轉，然被告疏未注意
    ，致撞擊路旁停靠之系爭車輛，而發生本件事故，足認被告
    確有過失甚明。又查，依卷附道路交通事故現場圖及現場照
    片顯示（見本院卷第18、22頁)，系爭車輛停放在公車專用
    格，為禁止停車之處所，林紘宇將系爭車輛違規停放於該處
    ，就本件損害之發生亦有過失甚明，惟被告之過失責任並不
    因此而解免。準此，原告本於侵權行為及保險代位之法律關
    係，請求被告賠償損害，仍屬有據。
四、次按物被毀損時，被害人除得依民法第196 條請求賠償外，
    並不排除民法第213 條至第215 條之適用。依民法第196 條
    請求賠償物被毀損所減少之價額，得以修復費用為估定之標
    準，但以必要者為限（例如：修理材料以新品換舊品，應予
    折舊）。查系爭車輛之修復費用15,569元均為工資，有桃苗
    汽車股份有限公司出具之估價單及統一發票可參（見本院卷
    第8至10頁），故本件無計算零件折舊之問題，是原告請求
    被告給付修復費用15,569元，自屬有據。
五、惟按「損害之發生或擴大，被害人與有過失者，法院得減輕
    賠償金額，或免除之」，民法第217 條第1 項定有明文。此
    項規定之目的，在謀求加害人與被害人間之公平，故在裁判
    上法院得以職權減輕或免除之（見最高法院85年台上字第17
    56號判例要旨）。本院審酌本件事故發生緣由、路權歸屬情
    形等一切情狀，認被告應負擔70% 之過失責任，林紘宇則應
    負擔30% 之過失責任，爰依前開規定，減輕被告之賠償金額
    後為10,898元（15,569元×70% ＝10,898元，元以下四捨五
    入）。　　
六、綜上所述，原告依侵權行為及保險代位法律關係，請求被告
    給付10,898元，及自起訴狀繕本送達（見本院卷第27頁）之
    翌日即110 年11月4日起至清償日止，按週年利率5%計算之
    利息，為有理由，應予准許。原告逾此範圍之請求，為無理
    由，應予駁回。
七、本件係依民事訴訟法第436 條之8 第1 項適用小額訴訟程序
    所為之判決，依同法第436 條之20之規定，法院為被告敗訴
    之判決時，應依職權宣告假執行。
八、本件事證已臻明確，兩造其餘主張、陳述及所提之證據，經
    審酌均與判決結果不生影響，爰不一一論列，附此敘明。
九、訴訟費用負擔之依據：民事訴訟法第79條。並依同法第436
    條之19第1 項規定，確定訴訟費用額為原告繳納之第一審裁
    判費1,000 元，由被告負擔700元，餘由原告負擔。
　
中    華    民    國   111    年    3     月    17    日
                  桃園簡易庭  法  官  汪智陽
以上正本係照原本作成。
如不服本判決，應於送達後20日內，向本院提出上訴狀並表明上
訴理由，如於本判決宣示後送達前提起上訴者，應於判決送達後
20日內補提上訴理由書（須附繕本）。
如委任律師提起上訴者，應一併繳納上訴審裁判費。
中    華    民    國   111    年    3     月    17    日
                              書記官  陳家蓁
附錄：
一、民事訴訟法第436條之24第2項：
    對於小額程序之第一審裁判上訴或抗告，非以其違背法令為
    理由，不得為之。
二、民事訴訟法第436條之25：
    上訴狀內應記載上訴理由，表明下列各款事項：
    ㈠原判決所違背之法令及其具體內容。
    ㈡依訴訟資料可認為原判決有違背法令之具體事實。
三、民事訴訟法第471條第1項：（依同法第436條之32第2項規定
    於小額事件之上訴程序準用之）
    上訴狀內未表明上訴理由者，上訴人應於提起上訴後20日內
    ，提出理由書於原第二審法院；未提出者，毌庸命其補正，
    由原第二審法院以裁定駁回之。